【裁判字號】    95,基小,1304
【裁判日期】    950829
【裁判案由】    給付管理費-公寓大廈管理條例
【裁判全文】
臺灣基隆地方法院小額民事判決
原      告  安和大街公寓大廈管理委員會
法定代理人  乙  ○
訴訟代理人  張基成
            張志強
            楊士弘
被      告  甲○○
上列當事人間請求給付管理費－公寓大廈管理條例事件，本院於
民國95年8月15日言詞辯論終結，判決如下：
    主  文
被告應給付原告新臺幣壹萬捌仟元，及自民國九十五年七月十九
日起至清償日止，按週年百分之五計算之利息。
原告其餘之訴駁回。
訴訟費用新臺幣壹仟元由被告負擔新臺幣伍佰陸拾伍元，餘由原
告負擔。
本判決得假執行。
    事實及理由要領
一、原告主張：原告為基隆市○○○街2 至14號安和大街公寓大
    廈依法成立並經向主管機關報備之管理委員會，依基隆市○
    ○○街公寓大廈規約之規定及第一次住戶大會會議之決議，
    明定區分所有權人應按月繳納新臺幣（下同）500 元之管理
    費，被告自民國89年8月起至93年5月止係社區內門牌號碼基
    隆市○○○街14之1號8號之所有權人，為社區之區分所有權
    人，管理費已逾二期均未繳交，累計積欠管理費23,000元，
    經催告仍不給付，為此提起本件訴訟等語。
二、被告抗辯：其確係積欠管理費，但90年7 月以前之管理費，
    因經過5 年不為請求，原告之請求權已因時效而消滅，自可
    拒絕給付等語。
三、經查原告主張之事實，業據其提出提出建物異動索引、公寓
    大廈管理組織報備證明、管理規約及第一次住戶大會會議紀
    錄等件為證，且為被告所不爭執，堪信屬實。
四、按利息、紅利、租金、贍養費、退職金及其他一年或不及一
    年之定期給付債權，其各期給付請求權，因五年間不行使而
    消滅；時效完成後債務人得拒絕給付，民法第126條、第144
    條第1項分別定有明文。查原告曾於93年5月20日以存證信函
    向被告催告給付自89年8月起至93年4月止之管理費，固據原
    告提出存證信函及回執影本為證，但未於催告後6 個月內起
    訴，一直到95年6 月27日才向本院提起本件訴訟，為原告所
    不爭執，依民法第130 條規定，時效視為不中斷，應認原告
    自95年6月27日起，始行使請求權，以該日起往前推算5 年，
    即自90年6月起至93年5月止，原告得請求之管理費合計18,0
    00元，尚未罹於時效消滅，至於原告其餘請求權，均已罹於
    5 年之請求權時效而消滅，被告就此部分主張時效抗辯拒絕
    給付，於法有據，原告此部分之請求應予駁回。從而，原告
    請求被告給付如主文第1 項所示之金額及法定遲延利息，為
    有理由，應予准許，逾上開部分之請求，為無理由，應予駁
    回。
五、本件訴訟費用即第1審裁判費1,000元，由被告負擔23分之13
    即565元（元以下四捨五入），餘由原告負擔。
中    華    民    國    95    年    8     月    29    日
                  基隆簡易庭法  官  陳湘琳
以上正本係照原本作成。
對於本件判決如有不服，應於收受送達後20日內向本院提出上訴
書狀，上訴於本院合議庭，並按他造當事人之人數附具繕本。
當事人之上訴，非以判決違背法令為理由不得為之，上訴狀應記
載上訴理由，表明下列各款事項：
(一)原判決所違背之法令及其具體內容。
(二)依訴訟資料可認為原判決有違背法令之具體事實。
中    華    民    國    95    年    8     月    29    日
                            書記官  王佩珠


司法院資訊處製作；財團法人民間司法改革基金會備份。
